【裁判字號】    99,審易,2633
【裁判日期】    991223
【裁判案由】    毒品危害防制條例
【裁判全文】
臺灣高雄地方法院刑事判決            99年度審易字第2633號
聲  請  人  臺灣高雄地方法院檢察署檢察官
被      告  邱塋閎
上列被告因毒品危害防制條例案件，經檢察官聲以簡易判決處刑
（99年度毒偵字第2281號），本院認不應以簡易判決處刑，改依
通常程序審理，判決如下：
    主  文
本件免訴。
    理  由
一、聲請簡易判決處刑書意旨略以：被告邱塋閎前因施用毒品案
    件，經本院裁定送觀察勒戒後，因認有繼續施用毒品之傾向
    ，再經本院裁定送強制戒治，於民國88年6 月15日因停止強
    制戒治處分出監並付保護管束，於88年12月21日保護管束期
    滿視為執行完畢，並經臺灣高雄地方法院檢察署檢察官以89
    年度戒毒偵字第82號為不起訴處分；又於89年間因連續施用
    毒品案件，經檢察官起訴並送強制戒治，經本院以89年度易
    字第5207號判決判處有期徒刑6 月確定；再於94年間因施用
    毒品、詐欺案件，經本院94年度易字第215 號、94年度簡字
    第2471號判決各判處有期徒刑4 月、4 月確定，經本院以94
    年度聲字第2881號裁定其應執行有期徒刑6 月確定，又再於
    94 年 間因施用毒品案件，經本院94年簡字第4021號判決判
    處有期徒刑6 月確定，經與上開應執行有期徒刑6 月接續執
    行，於95年8 月4 日執行完畢；復於97年間因施用毒品案件
    ，先後經本院分別以97年度審簡字第1317號、97年度審簡字
    第4354號判決各判處有期徒刑6 月、6 月確定，並經本院以
    97 年 度審聲字第4014號裁定其應執行刑為有期徒刑11月，
    而於98年6 月16日縮刑期滿執行完畢。詎其猶不知悔改，仍
    未戒除施用毒品惡習，明知甲基安非他命係主管機關公告查
    禁之第二級毒品，不得施用、持有，復基於施用第二級毒品
    甲基安非他命之犯意，於99年2 月11日凌晨零時許，在前址
    住處，以將甲基安非他命置入玻璃球內燒烤產生煙霧供吸食
    之方式，施用第二級毒品甲基安非他命1 次。嗣於99年2 月
    11 日11 時許，為警持搜索票至前址住處，當場扣得第二級
    毒品甲基安非他命2 包（驗後淨重各為0.102 、0.234 公克
    ）、吸食器1 組、空夾鏈袋1 包、NOKI A廠牌之行動電話（
    含遭破壞之SIM 卡1 枚）1 支等物，並經其同意採尿送驗，
    結果呈安非他命、甲基安非他命陽性反應，始查悉上情。因
    認被告涉犯毒品危害防制條例第10條第2 項之施用第二級毒
    品罪嫌等語。
二、按案件曾經判決確定者，應諭知免訴之判決，並得不經言詞
    辯論為之，刑事訴訟法第302 條第1 款、第307 條分別定有
    明文。又訴訟上所謂一事不再理之原則，關於實質上一罪或
    裁判上一罪，亦均有其適用，最高法院60年台非字第77號復
    著有判例可資參照。次按第1 項及前項情形，法院應於檢察
    官求刑或緩刑宣告請求之範圍內為判決，但有左列情形之一
    者，不在此限︰三、法院於審理後，認應為無罪、免訴、不
    受理或管轄錯誤判決之諭知者。又按檢察官聲請以簡易判決
    處刑之案件，經法院認為有第451 條之1 第4 項但書之情形
    者，應適用通常程序審判之。刑事訴訟法第451 條之1 第4
    項第3 款、第452 條亦分別定有明文。
三、經查，被告邱塋閎前於99年2 月11日凌晨零時許，在其位於
    高雄市三民區○○○路881 號10樓之5 之住處，以將甲基安
    非他命置放在玻璃球吸食器上用火燒烤產生煙霧之方式，施
    用第二級毒品甲基安非他命1 次，並於99年2 月11日11時許
    ，為警持搜索票，在其上開住處當場扣得第二級毒品甲基安
    非他命2 包（驗後淨重各為0.102 、0.234 公克）、吸食器
    1 組、空夾鏈袋1 包、NOKIA 廠牌之行動電話（含遭破壞之
    SIM 卡1 枚）1 支等物乙節，業經臺灣高雄地方法院檢察署
    檢察官以99年度毒偵字第1834號提起公訴，嗣經本院審理後
    ，認被告於99年2 月11日凌晨零時許，確有施用第二級毒品
    甲基安非他命之行為，而於99年6 月24日以99年度審簡字第
    2412號判處有期徒刑6 月，如易科罰金，以新臺幣（下同）
    1000元折算1 日，並於99年9 月29日確定在案，此有臺灣高
    等法院被告前案記錄表、本院辦理刑事案件電話記錄查詢表
    各1 份在卷可憑。而上開同一事實，又經臺灣高雄地方法院
    檢察署檢察官又以99年度毒偵字第2281號聲請簡易判決處刑
    ，認被告有於99年2 月11日凌晨零時許，在高雄市三民區○
    ○○路881 號10樓之5 之住處，以將甲基安非他命置放在玻
    璃球吸食器上用火燒烤產生煙霧之方式，施用第二級毒品甲
    基安非他命1 次，並於99年2 月11日11時許，為警持搜索票
    ，在其上開住處當場扣得第二級毒品甲基安非他命2 包（驗
    後淨重各為0.102 、0.234 公克）、吸食器1 組、空夾鏈袋
    1 包、NOKIA 廠牌之行動電話（含遭破壞之SIM 卡1 枚）1
    支等情，則本案被告於99年2 月11日在其上開住處施用甲基
    安非他命之犯行，與前揭案件所犯施用第二級毒品甲基安非
    他命犯行之時間、地點與方法均相同，兩案顯屬事實上同一
    之案件，而前案既經判決確定，揆諸前開說明，本案爰不經
    言詞辯論，逕諭知免訴之判決。至本件之聲請簡易判決處刑
    書上所載高雄地方法院檢察署99年度毒偵字第2063號之犯罪
    事實，業經本院另以99年度審簡字第2413號判決確定在案，
    附此敘明。
據上論斷，應依刑事訴訟法第452 條、第302 條第1 款、第307
條，判決如主文。
中    華    民    國    99    年    12    月    23    日

                  刑事第三庭    審判長  法  官  李東柏
                                        法  官  陳采葳
                                        法  官  徐彩芳
以上正本證明與原本無異。
如不服本判決應於收受送達後10日內向本院提出上訴書狀，並應
敘述具體理由；如未敘述上訴理由者，應於上訴期間屆滿後20日
內向本院補提理由書（均須按他造當事人之人數附繕本）「切勿
逕送上級法院」。
中    華    民    國    99    年    12    月    23    日
                                        書記官  張義龍

司法院資訊處製作；財團法人民間司法改革基金會備份。
